# 国有企业资产损失核销

提问人：missy 时间：2016-11-26 10:06:30
国有企业资产损失核销只能在清产核资时进行吗？平时年报审计时，经过董事会审批是否也可以进行核销？

回答人：chenyiwei
日常年报决算中，资产损失的财务核销也是很重要的内容。中央企业应执行国务院国资委 2005 年发布的《关于印发中央企业资产减值准备财务核销工作规则的通知》（国资发评价[2005]67号）的规定；地方国有企业应执行其所属国资委就此问题发布的相应规定。